【裁判字號】    89,裁,429
【裁判日期】    890324
【裁判案由】    退休補償金
【裁判全文】
行  政  法  院  裁  定                            八十九年度裁字第四二九號
    聲  請  人  甲○○
右聲請人因退休補償金事件，對本院中華民國八十八年六月三日八十八年度裁字第四
七七號裁定，聲請再審。本院裁定如左︰
    主  文
再審之聲請駁回。
    理  由
按當事人對於本院所為之裁定聲請再審，必須原裁定具有行政訴訟法第二十八條所列
各款情形之一者，始得為之，此觀之同法第三十條準用第二十八條之規定殊明。而該
條第一款所謂適用法規顯有錯誤者，係指原判決所適用之法規與該案適用之現行法規
相違背或與解釋判例有所牴觸者而言；至於法律上見解之歧異，再審原告對之縱有爭
執，要難謂為適用法規顯有錯誤，而據為再審之理由。本件聲請人因退休補償金事件
循序提起行政訴訟，本院原裁定以：原告（即聲請人，以下同）係高雄縣警察局退休
人員，其前向被告（即高雄縣警察局，以下同）申請補發退休金其他現金給與，經被
告答復，略以因上級並無編列該項預算，亦無核發之公文依據，礙難辦理。聲請人即
原告不服，向高雄縣政府提起訴願，復不服高雄縣政府駁回其訴願之決定，向台灣省
政府提起再訴願，經該府以公教人員退休金其他現金給與補償金，係由銓部核定，
其應否補發差額，亦應由銓部核定，被告無權准駁，爰於民國八十六年十月二十日
以八六府訴一字第一六九七五三號再訴願決定：「原決定及原處分均撤銷，由原處分
機關另為適法之處理。」嗣被告依據台灣省政府上開再訴願決定，於八十六年十一月
二十日以高警人字第七八六一五書函，引據銓部同年九月二十七日八六台特二字第
一五二五八二二號函（高雄縣警察局書函誤繕為第一五三五八二二號函）復原告，略
以其函復原告申請補發退休補償金案，並未逾越權限，原告不服，可依銓部釋議向
該部陳情或提起訴願。遂認上開書函並未就聲請人之請求為准否之表示，不發生公法
上之法律效果，故非行政處分。一再訴願決定自實體上駁回其訴願、再訴願，理雖有
不同，結果尚無二致，應予維持，乃依行政訴訟法第十八條第一項規定，以聲請人之
訴不合法，裁定駁回其前程序之訴。核原裁定所適用之法規與本案應適用之現行法規
並無違背，與解釋判例亦無牴觸。茲聲請人以原裁定適用上開條項規定駁回其訴，其
適用法規顯有錯誤云云，顯係一己法律見解之歧異，揆諸首揭說明，要不得據為再審
之理由，且觀其再審之意旨，亦核無行政訴訟法第二十八條所列其他各款之再審事由
，其遽行聲請再審，即非有理由，應予駁回。
據上論結，本件再審之聲請為無理由，爰依行政訴訟法第三十三條ˋ民事訴訟法第五
百零七條ˋ第五百零二條第二項，裁定如主文。
中    華    民    國     八十九      年      三      月     二十四      日
                    行 政 法 院 第 五 庭
                                審 判 長 評  事      廖  政  雄
                                         評  事      趙  永  康
                                         評  事      沈  水  元
                                         評  事      林  清  祥
                                         評  事      姜  仁  脩
右  正  本  證  明  與  原  本  無  異
                                         法院書記官  郭  育  玎
中    華    民    國     八十九      年      三      月     二十七      日


司法院資訊處製作；財團法人民間司法改革基金會備份。
